LIAT MEADOWS

FULL STACK SOFTWARE ENTWICKLERIN



MEIN PROFIL

peb. 1981 in Israel, Staatsangehörigkeit: deutsch

Ich bin Full-Stack Softwareentwicklerin und verfüge über sechs Jahre Erfahrung im Webdesign. Durch meine enge Zusammenarbeit mit Entwicklern erweiterte sich daher mein Interesse immer mehr in Richtung Code-Entwicklung. Ich habe Spaß daran, komplexe Probleme sowohl im Front- als auch im Backend zu lösen.

FULL STACK PROJEKTE

All that Jazz (React, Node.js, PostgreSQL, Socket.IO, AWS)

Finden Sie Jazz-Locations in Ihrer Nähe und teilen Sie Ihre Erfahrungen

Epic-Time (React, Node.js, PostgreSQL, Socket.IO, AWS)

Ein soziales Netzwerk für 90er-Jahre-Liebhaber für Kontakte und ein paar Nostalgie-Chats

Mureal Imageboard (Vue.js, Node.js, PostgreSQL, AWS)

Eine bildorientierte Plattform, die sich der Straßenkunst und Wandmalerei widmet

Stop the Stomp (Handlebars, jQuery, Node.js, PostgreSQL)

Petitionsprojekt zur Sammlung von e-Unterschriften gegen stampfende Nachbarn

BERUFSERFAHRUNG

Webdesignerin

Ziegert Bank- und Immobilienconsulting GmbH, Berlin

2018 - 2020

- Implementation von Layouts, CSS-Styling und Bug-Fix in WP und React.js um die Benutzerfreundlichkeit zu erhöhen
- Entwurf von Prototypen und Erstellung leistungsfähiger UX/UI-Web Interfaces und Verantwortung für das digitale Corporate Design
- Projektmanagement für den Website Relaunch

Webentwicklerin Praktikantin

Zuhause Plattform GmbH, Berlin

2017 - 2018

- Entwicklung von Websites und React Native Android-Apps für Smart-Home
- Effektive Planung der UX/UI-Schnittstellen

Webdesignerin

SEO Web, Tel Aviv

2016 - 2017

Verantwortlich für die Gestaltung von responsiven Web-Oberflächen

Junior Art Director

Miramarketing GmbH, München

2016

Produktion von On- und Offline Materialen, Logos, Banner und Webdesign

Senior Researcher & Grafik Designerin

Freiberuflich bei Experteer GmbH, München

2011 - 2015

- Webdesign und Online-Adaptionen für die Marketing-Abteilung
- Generieren von hochqualifizierten, internationalen Stellenangeboten sowie Pflege der Datenbank

KONTAKT

- +49 1578 761 3066
- liatmeadows@gmail.com
- github.com/Lia-Mead
- in linkedin.com/in/liat-meadows
- Berlin, Deutschland

STACK

Programmiersprachen

JavaScript HTML5 CSS SASS

Datenbank

SQL PostgreSQL Redis

Werkzeuge und Bibliotheken

Node.js Express React.js Vue.js

Redux Bootstrap Git GitHub jQuery

Wordpress Socket.IO Sketch

Adobe Creative Suite

AUSBILDUNG

Full Stack Web Entwicklung

12 Wochen Intensivprogramm

Spiced Academy, Berlin 2020 - 2021

JavaScript, HTML, CSS, jQuery, MV*

Frameworks, Node.js, React.js, SQL

Diplom Kommunikationsdesign

Ifog Akademie, München

2012 - 2015

Studien-Schwerpunkte: Analyse und Konzeption, Design für Print und Web, Fotografie und Corporate Design

SPRACHKENNTNISSE

Englisch - sehr gute Kenntnisse Deutsch - sehr gute Kenntnisse Hebräisch - Muttersprache

INTERESSEN

Musik

🧘 Yoga

♣ Radfahren

Fotografie